臺灣彰化地方法院刑事判決　　　　　　　 94年度訴字第856號
公　訴　人　臺灣彰化地方法院檢察署檢察官
被　　　告　甲　○
上列被告因違反著作權法案件，經檢察官提起公訴（九十四年度
偵字第二八六九號），本院依簡式審判程序判決如下：
    主  文
甲○以意圖銷售而以重製於光碟之方法侵害他人之著作財產權為
常業，處有期徒刑壹年貳月，緩刑年。
扣案擅自重製之影音光碟共拾玖片、空白光碟壹佰貳拾捌片及
燒錄對拷機貳台，均沒收。
    事  實
一、甲○係設位於彰化縣田中鎮○○路○段三二九號「茂盛電腦
    資訊」獨資商號之負責人，明知「霹靂劍蹤」一至十四集、
    「惡靈古堡」、「異形戰場」、「十面埋伏」、「神鬼玩家
    」等影音光碟，分別係經群體工作室有限公司（下稱群體工
    作室）、得利影視股份有限公司（下稱得利公司）依法取得
    著作財產權之著作，非經前開著作權人之同意或授權，不得
    意圖營利而擅自重製，詎其為賺取生活所需費用，竟基於意
    圖銷售營利而擅自以重製於光碟之方法侵害他人著作財產權
    之常業犯意，自民國九十三年十二月底某日起，在其所經營
    之上開「茂盛電腦資訊」商號店內，將其所購得經合法授權
    取得之影音光碟置放於其所有之燒錄對拷機讀取碟中，另將
    空白光碟置放於複製槽中，以該燒錄對拷機執行對拷燒錄，
    而重製如上所示之視聽著作光碟，再以每二片新臺幣（下同
    ）五十元之代價，在上址，販售予不特定顧客牟利，並恃以
    維生，以此方式侵害群體工作室、得利公司等著作財產權公
    司之著作財產權。嗣於九十四年四月八日十四時四十七分許
    ，適顧客李洋杰甫向甲○購買「霹靂劍蹤」第十三、十四集
    之重製影音光碟二片而走出「茂盛電腦資訊」商號店外，經
    警出示證件表明身分，由李洋杰主動交付上開重製影音光碟
    二片予警方扣案，旋於同日十四時五十分許，為警持本院核
    發之搜索票至上開「茂盛電腦資訊」商號店內執行搜索，而
    當場查獲並另扣得擅自重製之影音光碟共三十七片、供上述
    重製光碟所用之空白光碟一百二十八片及燒錄對拷機二台。
二、案經被害人得利公司及群體工作室訴由彰化縣警察局田中分
　　局報請臺灣彰化地方法院檢察署檢察官偵查起訴。
    理  由
一、上揭事實，業據被告甲○於本院準備程序、審理時認罪而坦
    承不諱，核與告訴代理人丙○○、乙○○指訴之情節，以及
    證人李洋杰證述之內容，悉相符合，並有現場相片、授權合
    約書、專屬授權書、智慧財產權證明書、現場圖及鑑價表等
    件附卷可憑，復有擅自重製之影音光碟共三十九片、空白光
    碟一百二十八片及燒錄對拷機二台扣案可資佐證；基上，本
    件事證明確，被告前揭犯行，洵堪認定，應予依法論科。
二、按刑法上所謂常業犯，指反覆以同種類行為為目的之社會活
    動之職業性犯罪而言，至於其犯罪所得之多寡，事後仍否保
    有該犯罪所得、是否恃此犯罪為唯一的謀生職業，則非所問
    ，縱令兼有其他職業，或犯罪所得不多，均無礙於該常業犯
    罪之成立（最高法院八十九年度臺上字第四四五號判決參照
    ）。查本件被告係自九十三年十二月底某日起，在其所經營
    之「茂盛電腦資訊」內，以燒錄對拷機，擅自重製盜版之視
    聽著作等光碟，再以每二片五十元之代價，銷售予不特定之
    客戶牟利，有固定之模式，且其重製之盜版光碟片數量不少
    ，顯有反覆實施之行為甚明，是被告顯有以此為常業之犯意
    ，並藉此為謀生工具之事實無訛，故縱令其尚有其他收入，
    仍無礙於其常業犯行之成立。故核被告所為，係犯著作權法
    第九十四條第二項意圖銷售而以重製於光碟之方法侵害他人
    著作財產權為常業罪。爰審酌被告之品行、智識程度，犯罪
    之動機、手段、方法、所生損害、所得利益，其為謀個人私
    利，恣意以重製光碟銷售之方式侵害他人之智慧財產權，嚴
    重破壞我國保護智慧財產權之國際形象及對於他人智慧財產
    權之尊重，惟其犯後已能坦承犯行，態度尚稱良好等一切情
    狀，量處如主文所示之刑，以示懲儆。末查被告前未曾受有
    期徒刑以上刑之宣告，素行良好，本件因一時失慮，致罹刑
    典，經此偵審程序及刑之宣告後，應知警惕而無再犯之虞，
    且其犯罪後已與告訴人得利公司及群體工作室達成和解，分
    別賠償損失，有和解協議書、調解程序筆錄各一份在卷可按
    ，本院認對其所科之刑以暫不執行其刑為適當，爰併予宣告
    緩刑三年，以勵自新。扣案擅自重製之影音光碟共三十九片
    、空白光碟一百二十八片及燒錄對拷機二台，均係因本件犯
    罪所得或供本件犯罪所用之物，業據被告供明在卷，應依著
    作權法第九十八條但書之規定，併予宣告沒收。
據上論斷，應依刑事訴訟法第二百七十三條之一第一項、第二百
九十九條第一項前段，著作權法第九十四條第二項、第九十八條
但書，刑法第十一條前段、第七十四條第一款，判決如主文。
本案經檢察官郭緯中到庭執行職務。
中　　華　　民　　國　　94　　年　　8 　　月　 31 　　日
                  臺灣彰化地方法院刑事第三庭
                      法      官  李  進  清
以上正本證明與原本無異。
如不服本判決，應於判決送達後10日內向本院提出上訴狀 (須附
繕本)。
4 告訴人或被害人對於判決如有不服具備理由請求檢察官上訴者
，其上訴期間之計算係以檢察官收受判決正本之日期為準。
中　　華　　民　　國　　94　　年　　9 　　月　　5 　　日
                      書  記  官  張  木  松
附錄本案論罪科刑法條：
著作權法第九十四條第二項、第九十一條第三項
著作權法第94條第2項
以犯第 91 條第 3 項之罪為常業者，處 1 年以上 7 年以下有期
徒刑，得併科新臺幣80萬元以上8 百萬元以下罰金。
著作權法第91條第3項
以重製於光碟之方法犯前項之罪者，處 6 月以上 5 年以下有期
徒刑，得併科新臺幣 50 萬元以上 5 百萬元以下罰金。
